【裁判字號】    99,交聲,3210
【裁判日期】    991013
【裁判案由】    聲明異議
【裁判全文】
臺灣臺中地方法院交通刑事裁定        99年度交聲字第3210號
原處分機關  交通部公路總局臺中區監理所
異  議  人
即受處分人  甲○○
上列受處分人因違反道路交通管理處罰條例案件，對於交通部公
路總局臺中區監理所民國99年7月28日所為之處分（原處分案號
：中監違字第裁60-GF0000000號裁決書），聲明異議，本院裁定
如下：
    主  文
異議駁回。
    理  由
一、原處分意旨略以：受處分人即異議人甲○○（下簡稱受處分
    人）於民國99年6月18日15時15分許，駕駛車號7511-HZ號自
    小客車，在臺中市○○路、光西巷口處，因「闖紅燈(東山
    往市區行駛)」之違規，為臺中市警察局第五分局警備隊員
    警當場掣單舉發。嗣受處分人於應到案期限內申訴，經舉發
    單位查復，仍有不服，本所遂於99年7月28日以中監違字第
    裁60-GF0000000號裁決書，依道路交通管理處罰條例第53條
    第1項及第63條第1項之規定，裁處罰鍰新臺幣(下同)2,700
    元並記違規點數3點；逾期則依裁決書處罰主文規定裁處。
二、聲明異議意旨略以：受處分人於前開時、地駕車，經警車攔
    停盤查，警員陳稱目睹伊闖紅燈，伊回應警員並未違規，若
    警員看到伊闖紅燈，理應馬上攔停，非於離紅綠燈約二百公
    尺之距離始予攔停舉發。警察開單又當證人，只靠目視未拍
    照舉證，除違反刑事訴訟法，亦明顯違反權力分立原則，爰
    此聲明異議，請求撤銷原處分云云。
三、按汽車駕駛人，行經有燈光號誌管制之交岔路口闖紅燈者，
    處新臺幣1,800元以上5,400元以下罰鍰，道路交通管理處罰
    條例第53條第1項定有明文。且汽車駕駛人駕駛汽車違反道
    路交通管理處罰條例第53條規定者，除應依原條款所規定之
    罰鍰處罰外，並記違規點數3點，同條例第63條第1項第3款
    亦有明文。
四、經查：
（一）受處分人甲○○於前揭時間，駕駛車號7511-HZ號自用小
      客車，在東山路、光西巷口處，為臺中市警察局第五分局
      警備隊警員攔停舉發闖紅燈(東山往市區行駛)之違規事實
      ，並經原處分機關按舉發事實認有「駕車行經有燈光號誌
      之交岔路口闖紅燈」之違規，爰依道路交通管理處罰條例
      第53條第1項、第63條第1項第3款及參酌道路交通管理事
      件統一裁罰基準表之規定，裁處受處分人罰鍰2,700元並
      記違規點數3點之事實，有臺中市警察局99年6月18日中市
      警交字第GF0000000號舉發違反道路交通管理事件通知單
      影本、交通部公路總局臺中區監理所中監違字第裁60-GF0
      000000號裁決書各1份在卷足憑。
（二）依證人即舉發警員乙○○於本院調查中結證稱：「(當天
      的舉發經過為何？)我巡邏到東山路及光西巷口時，就看
      到受處分人沒有注意號誌，紅燈直行，我就攔停她。‧‧
      ‧我是開車經過，看到受處分人闖紅燈，才示意她停車。
      (當時你開車的位置，確實有看到受處分人闖紅燈嗎？)是
      。」等語(本院卷第15頁反面、第16頁)，足證舉發警員確
      實目擊受處分人有駕車行經有燈光號誌管制之交岔路口闖
      紅燈之情事，而按員警稽查違反道路交通安全規則之各種
      違規行為，本有不同之執行方法，如就超速、酒醉駕車而
      言，固非輔以科學工具，實難僅憑執勤者之五官知覺判斷
      之；惟就闖紅燈而言，單憑執勤者之目擊即可確定，並非
      每件違規行為均須以照相或尚須其他證據舉發，始可認定
      之。又證人與受處分人夙無嫌隙，若非確有違規情事，實
      無設詞誣攀之理，且證人於本院接受訊問前業已依法具結
      ，以擔保其證詞之真實性，是證人上開所證，應可採信，
      受處分人空言否認有闖紅燈之違規行為，自不足採。
 (三)至於受處分人另辯以舉發地點與違規地點相距甚遠，警員
     始攔停舉發闖紅燈違規，顯與常情不符等語置辯。惟查，
     證人乙○○警員具結證稱：「(受處分人：請問證人，我那
     天在找路，時速只有十幾公里，我發現後面跟了一台警車
     ，我就停下來，並不是證人攔停我的，證人就超車到我前
     面要我下車，我停車的地方距離光西巷口已經超過三百公
     尺以上了，如果我闖紅燈的話，為何他要距離那麼遠才攔
     停我，而且是我自己發現警察才停車的。)不可能是三百公
     尺，我看到她闖紅燈後，差不多約五十公尺就攔停她，因
     為當時當地有修路我不能馬上攔停她，怕會影響交通。(
     受處分人：當時我被攔停的時候，我是在電力公司斜對面
     ，我在找電力公司，從光西巷口到電力公司至少超過三百
     公尺，而且當時路上車子很少，而且我的時速很慢。)當時
     攔停地點確實是在電力公司斜對面，但距離應該沒有三百
     公尺那麼遠。」等語(本院卷第16頁)，並佐以舉發警員檢
     附違規路口及舉發處所之採證照片3張顯示，違規路口與舉
     發地點僅距約三十至四十公尺，而非受處分人所言相距二
     百至三百公尺。又舉發警員於發現本件違規事實未能馬上
     攔停受處分人，實因違規地點附近正在整修道路，未免影
     響交通秩序，遂於距違規地點不遠處始攔停受處分人一節
     ，亦經證人乙○○警員於本院訊問時具結陳述如前。另依
     上開現場採證照片所攝違規路口畫面，該處道路寬廣，且
     道路中央並無樹木或其他障礙物遮蔽，可清楚看到違規路
     口號誌變化，足認證人對於受處分人違規情節，應無誤看
     或誤為判斷之可能。是受處分人於前揭時、地，駕車行經
     設有燈光號誌管制設施之交岔路口時，有闖紅燈之違規行
     為，堪以認定。
五、綜上所陳，本件事證明確，受處分人空言否認其並無闖紅燈
    之行為，既未能提出實證為有利自己之佐證，且本件復查無
    何證據足認執勤警員有捏造事實違法舉發之情事；是受處分
    人上開所辯，尚無可採。從而，原處分機關爰引道路交通管
    理處罰條例第53條第1項、第63條第1項第1款之規定，裁處
    為駕駛人之受處分人罰鍰2,700元，並記違規點數1點，合無
    不當；本件異議為無理由，應予駁回。
據上論斷，應依道路交通管理處罰條例第87條第2項、道路交通
案件處理辦法第19條，裁定如主文。
中    華    民    國    99    年    10    月    13    日
                  刑事第四庭    法  官  李婉玉
以上正本證明與原本無異。
如不服本裁定，應於送達後五日內，向本院提出抗告狀(須附繕
本)。
                                書記官  林政佑
中    華    民    國    99    年    10    月    13    日

司法院資訊處製作；財團法人民間司法改革基金會備份。
